# 其他综合收益

提问人：1123050994@ 时间：2020-03-25 08:05:27
请教陈版主
企业 2019 年 1 月 1 号执行了新金融工具准则，根据评估报告调整了期初数，其他权益工具投资的公允价值变动计入了其他综合收益，利润表其他综合收益要扣除期初数的影响吗？也就是说，其他综合收益的勾稽关系，期初是用 2018年 12 月 31 号的金额还是 2019 年 1 月 1 号的金额加上利润表的变动等于期末其他综合收益呢？

回答人：chenyiwei
利润表其他综合收益要扣除期初数的影响。
其他综合收益的勾稽关系，期初是用 2019 年 1 月 1 号的金额加上利润表的变动等于期末其他综合收益。

提问人：一云 时间：2020-04-07 08:05:29
老师： 自用存货初次转为按公允价值计量的投资性房地产，公允价值大于账面价值的部分，计入其他综合收益，这种其他综合收益属于将重分类进损益的其他综合收益吧？
一云

回答人：chenyiwei
按照目前的投资性房地产准则应用指南，是属于“将重分类进损益的其他综合收益”，将在后续处置时转入损益。